臺灣高雄地方法院刑事判決　　　　　　　　　　　　　九十一年度訴字第六八六號
　　公　訴　人　臺灣高雄地方法院檢察署檢察官
　　被　　　告　甲○○
　　　　　　　　丙○○
右列被告等因搶奪案件，經檢察官提起公訴（九十一年度偵字第一七四七號），本院
判決如左：
    主  文
甲○○、丙○○共同意圖為自己不法之所有，而搶奪他人之動產，各處有期徒刑壹年
肆月。
    事  實
一、甲○○與丙○○共同意圖為自己不法之所有，並基於搶奪之犯意聯絡，於民國九
    十一年一月十八日上午九時許，由甲○○騎乘車牌號碼ＬＺＦ─一九二號紅色重
    型機車（為不知情之訴外人丁○○所有，係丙○○於九十一年一月十七日晚上十
    一時許，在其高雄縣鳳山市○○路一三二巷二弄十六號之住處向丁○○所借）後
    載丙○○，並由丙○○以先前購買之口罩掛在車牌上以為掩蔽，沿途尋找目標下
    手，嗣於同（十八）日上午九時二十五分許，行經高雄市○○區○○路三七二號
    前，見戊○○之嬸嬸騎乘機車後載戊○○，戊○○之皮包置於腹前，趁戊○○不
    注意且不及防備之際，自左後方靠近，由丙○○下手搶奪戊○○放置在腹前之米
    黃色皮包一只（內有諾基亞牌八二五○型行動電話一支、花旗銀行、中國信託銀
    行、台新銀行、華僑銀行、新光三越百貨公司信用卡各一張、郵局提款卡一張、
    駕駛執照一張、身分證一張、新台幣【以下同】一千四百元等物），得手後，立
    即騎乘機車逃離現場，並將掩蔽車牌之口罩取下。戊○○遭搶後大喊「搶劫」，
    適有騎乘機車行經該處之乙○○目睹後，自後追趕甲○○、丙○○之機車，雖未
    追及，惟記下車牌號碼報警。甲○○、丙○○二人逃離現場後，各分得現金七百
    元，並將其餘搶得之信用卡、提款卡、身分證、駕駛執照及諾基亞牌行動電話丟
    棄在高雄市鼎金一巷十六號前對面草叢。經警先於九十一年一月十八日中午十二
    時三十分許，在高雄縣鳳山市○○路一三二巷二弄十六號前，查獲丙○○並查扣
    前開丁○○所有，供甲○○、丙○○搶奪所用之車號ＬＺＦ─一九二號重型機車
    一部、贓物七百元，再於同日（十八日）下午三時許，在高雄縣仁武鄉○○街八
    之一號查獲甲○○，並根據甲○○、丙○○之供述，在高雄市三民區鼎金一巷十
    六號前對面草堆上，取出戊○○所有被搶奪之花旗銀行、華僑銀行、台新銀行信
    用卡各一張、郵局提款卡一張、戊○○身分證、駕駛執照各一張及諾基亞牌八二
    五○型行動電話機一支等贓物。
二、案經高雄市政府警察局三民第二分局移送臺灣高雄地方法院檢察署檢察官偵查起
    訴。
    理  由
一、右揭犯罪事實，業據被告甲○○、丙○○分別於警訊、偵訊及本院審理中坦承不
    諱（警卷第一、二、七、八頁，偵卷第三、四頁，本院九十一年三月十一日訊問
    筆錄、九十一年四月一日審判筆錄），核與被害人戊○○於警訊、本院審理中指
    訴之情節相符（警卷第九頁、本院九十一年四月一日審判筆錄），戊○○並於警
    訊及本院審理中，當場指認係被告甲○○、丙○○二人行搶無訛，而證人乙○○
    於警訊中亦證稱：我於九十一年一月十八日上午九時二十分許，騎乘機車載我女
    朋友上班時，行經高雄市○○街與金鼎路口，發現有婦人按喇叭喊搶劫，然後我
    看到兩個人騎乘紅色光陽機車往明誠路逃逸，我就尾隨在後追趕，一直追到明誠
    一路與昌裕街二巷口，才看到車牌號碼ＬＺＦ─一九二號重型機車，該機車轉入
    昌裕街二巷內後，速度變緩，機車後座之嫌犯正在翻皮包，我見狀立即大聲喊搶
    劫，嫌犯立刻加速逃逸，我記下車牌號碼後立即到派出所報案，‧‧，我可以背
    定甲○○是騎乘ＬＺＦ─一九二號機車之人等語明確（警卷第十四頁）。被告甲○○、丙○○搶奪時所騎乘之車號ＬＺＦ─一九二號機車，係丁○○所有，被告
    丙○○於九十一年一月十七日晚上十一時許，在其高雄縣鳳山市○○路一三二巷
    二弄十六號住處，以翌日上午須載女友上學為由，向丁○○所借一節，亦據證人
    丁○○於警訊及本院審理中證述明確（警卷第十七、十八頁，本院九十一年四月
    一日審判筆錄）。又被告甲○○、丙○○先後為警查獲後，警員先在被告丙○○
    身上起出搶奪而來之贓款七百元，再依據被告二人之供述，在高雄市三民區鼎金
    一巷十六號前對面草堆上，取出被害人戊○○所有被搶奪之花旗銀行、華僑銀行
    、台新銀行信用卡各一張、郵局提款卡一張、戊○○身分證、駕駛執照各一張及
    諾基亞牌八二五○型行動電話機一支等贓物等情，亦據被告甲○○、丙○○分別
    於警訊中陳明，並有高雄市政府警察局三民第二分局鼎金派出所扣押物品目錄表
    一份、現場照片十五張附於警卷可按（警卷第二十五頁、第三十七至四十四頁）
    ，而前開取出之贓物，業據被害人戊○○領回，亦有贓物認領保管收據一紙附於
    警卷可證（警卷第十九頁），被告甲○○、丙○○之自白與事實相符，自可採為
    認定事實之證據。綜上所述，被告甲○○、丙○○所犯前揭搶奪犯行，事證已臻
    明確，均堪以認定。
二、核被告甲○○、丙○○所為，均係犯刑法第三百二十五條第一項搶奪罪。被告二
    人，共同意圖為自己不法之所有，並基於搶奪之犯意聯絡，共乘一部機車，推由
    一人下手行搶，事後平分搶得之現金，被告二人間就上開搶奪犯行有犯意聯絡及
    行為分擔，均為共同正犯。審酌被告甲○○、丙○○年輕力壯，竟不思上進，循
    正當途徑獲致財物，反意圖不勞而獲以機車供作行搶交通工具，嚴重危害社會治
    安，犯罪情節不輕，惟念其等犯後坦承犯行，表示悔悟，犯後態度良好等一切情
    狀，分別量處如主文所示之刑。至扣案之機車係丁○○所有，並非被告二人所有
    ，已如前述，亦非違禁物，自不予宣告沒收，併此敘明。
據上論斷，應依刑事訴訟法第二百九十九條第一項前段，刑法第二十八條、第三百二
十五條第一項，判決如主文。
本案經檢察官楊婉莉到庭執行職務。
中      華      民      國      九十一      年      四      月    九    日
                                  臺灣高雄地方法院刑事庭
                                      法  官 涂裕洪
右正本證明與原本無異。
如不服本判決，應於判決送達後十日內，向本院提出上訴狀。
                                      書記官 賴佳慧
中      華      民      國      九十一      年      四      月    九    日
附錄：本判決論罪科刑法條：
刑法第三百二十五條第一項
意圖為自己或第三人不法之所有，而搶奪他人之動產者，處六月以上五年以下有期徒
刑。
